【裁判字號】    97,易,1553
【裁判日期】    971231
【裁判案由】    竊盜
【裁判全文】
臺灣板橋地方法院刑事判決              97年度易字第1553號
公  訴  人  臺灣板橋地方法院檢察署檢察官
被      告  乙○○
上列被告因竊盜案件，經檢察官提起公訴（97年度偵字第11015
號），本院判決如下：
    主  文
乙○○犯竊盜罪，處有期徒刑肆月，如易科罰金，以新臺幣壹仟
元折算壹日。
    事  實
一、乙○○意圖為自己不法所有，基於竊盜之犯意，於民國97年
    2 月1 日凌晨0 時25分許，在址設臺北縣三重市○○街299
    號「歌樂卡拉ＯＫ」店消費，利用鄰桌客人丙○○短暫離開
    座位，對財物持有、保管有所鬆懈的機會，徒手竊取丙○○
    所有置放在桌上之皮包1 個（內有門號0000000000號行動電
    話1 支、現金約新臺幣2,000 元）得手。嗣丙○○報警處理
    ，經比對現場監視錄影器拍攝畫面，始查悉上情。
二、案經丙○○訴由臺北縣政府警察局三重分局報告臺灣板橋地
    方法院檢察署檢察官偵查起訴。
    理  由
一、被告乙○○雖坦承於前揭時間與丙○○同在「歌樂卡拉ＯＫ
    」店消費，惟矢口否認有為上開竊盜犯行，辯稱：其當日喝
    了很多酒，發生什麼事完全不知道云云。經查：
（一）上開犯罪事實，迭經證人即被害人丙○○於檢察官偵訊及
      本院審理時指證甚詳（見偵查卷第29、30頁；本院卷第18
      、19、120 、121 頁），核與現場監視錄影器拍攝畫面，
      悉相吻合，除有監視錄影畫面翻拍照片在卷可稽（見偵查
      卷第12、33至37頁），並經本院當庭勘驗監視錄影光碟確
      認無訛（見本院卷第119 頁）。依據前揭監視錄影器拍攝
      畫面，清楚可見被告於丙○○短暫離開座位，對財物持有
      、保管有所鬆懈之際，將丙○○置放在桌上之皮包1 個取
      走，並返回自己座位，迨丙○○察覺其皮包不見，推開桌
      椅，四處尋找時，被告即迅速離開座位，往廁所方向走去
      等情景，足認丙○○之皮包，確係被告取走無誤。
（二）被告原否認取走丙○○之皮包，證人即被告友人甲○○○
      亦附和其詞，證稱被告不可能拿別人東西云云（見本院卷
      第123 、124 頁），然與前揭事證顯然不符，均不足採。
      被告嗣雖改以：其喝了很多酒，不知道發生何事云云置辯
      ，惟觀之前揭監視錄影器拍攝畫面，未見被告有何醉態；
      另依證人丙○○所證，其當時曾撥打遭竊之行動電話，鈴
      聲響一下，就隨被告離開方向而消失（見本院卷第18、19
      頁），與卷附通聯紀錄顯示，該行動電話遭竊後數分鐘即
      同日凌晨0 時32分，電信業者曾傳送「322 」未接來電簡
      訊至丙○○行動電話之事實（見偵查卷第26頁），互核相
      符，可知被告斯時當有遮掩行動電話鈴聲之行為，此並非
      意識不清之人所得為，益徵被告所辯不足採信。
（三）被告就丙○○所指皮包內放置之物品，亦有爭執。衡酌證
      人丙○○所稱其皮包內有行動電話1 支、現金約新臺幣2,
      000 元之說詞，自始一致，且與皮包之容量、大小相吻合
      ，而丙○○至卡拉ＯＫ店消費，攜帶行動電話、此等數額
      之現金，與情理並無相違。兼之，丙○○之行動電話SIM
      卡，確於皮包遭竊當日補辦，並即更換搭配之行動電話，
      有遠傳電信股份有限公司97年10月6 日遠傳（企營）字第
      09710905347 號函、97年11月11日遠傳（企營）字第0971
      1007627 號函可資證明（見本院卷第80、103 頁），此與
      前揭丙○○陳稱曾撥打行動電話，欲藉鈴聲找尋皮包之事
      實相互以參，足證其行動電話確係一併遭竊。是證人丙○
      ○所指其皮包內裝置之物品，應真實可採。
（四）綜上所述，本案事證明確，被告之竊盜犯行洵堪認定，應
      依法論科。
二、核被告所為，係犯刑法第320 條第1 項之竊盜罪。爰審酌被
    告擅取他人財物，所為非是，且犯後飾詞卸責，一度指摘他
    人誣告，未見悔悟之心，態度難認良好，暨其犯罪之動機、
    目的、手段、素行、竊取財物之價值等一切情狀，參酌檢察
    官對量刑之意見，量處如主文所示之刑，並諭知易科罰金之
    折算標準。
據上論斷，應依刑事訴訟法第299 條第1 項前段，刑法第320 條
第1 項、第41條第1 項前段，刑法施行法第1 條之1 第1 項、第
2 項前段，判決如主文。
本案經檢察官陳伯均到庭執行職務。
中    華    民    國    97    年    12    月    31    日
                    刑事第十庭  法  官  許炎灶
以上正本證明與原本無異。
如不服本判決應於收受判決後10日內向本院提出上訴書狀，並應
敘述具體理由；其未敘述上訴理由者，應於上訴期間屆滿後20日
內向本院補提理由書（均須按他造當事人之人數附繕本）「切勿
逕送上級法院」。
                                書記官  屠衛民
中    華    民    國    97    年    12    月    31    日
附錄本判決論罪科刑法條：刑法第320 條第1 項。
中華民國刑法第320 條（普通竊盜罪、竊佔罪）
意圖為自己或第三人不法之所有，而竊取他人之動產者，為竊盜
罪，處5 年以下有期徒刑、拘役或5 百元以下罰金。
意圖為自己或第三人不法之利益，而竊佔他人之不動產者，依前
項之規定處斷。
前二項之未遂犯罰之。


司法院資訊處製作；財團法人民間司法改革基金會備份。
